---
title: "Dobrovolný úkol - Přesnost předvoleních průzkům v USA"
output: word_document
---

```{r setup, include=FALSE}
knitr::opts_chunk$set(echo = TRUE)
```

# Úvod

V rámci našeho dobrovolnéh úkolu se podíváme na téma, které se pravidelně stává populární každých pár let: přesnost předvolenbních průzkumů. Konkrétně budeme pracovat s daty poskytnutými organizací [FiveThirtyEight](https://fivethirtyeight.com/).
FiveThirtyEight je americkou organizací zabývající se datovou žurnalistikou, a to zejména tématy politiky a sportu.
Spravuja také jeden z nejpopulárnějších agregátorů průzkumů veřejného mínění s politickou tématikou.

My budeme pracovat s daty o jednotlivých předvolebních průzkumech v USA za posledních zhruba 20 let.

# Zadání

V rámci domácího úkolů se pokuste zodpovědět následující otázku:

*Liší se přesnost předvolebních průzkumů (proměnná `error`) v závislosti na metodologii sběru dat (`methodology`)?*

Data k analýze si stáhněte pomocí následujícího kódu:

```{r data-dowload, eval=FALSE}
polls = read.csv("https://raw.githubusercontent.com/fivethirtyeight/data/master/pollster-ratings/raw-polls.csv")

polls = subset(polls, methodology == c("IVR", "Live Phone", "Online"))
```

(Z dat si také pro zjednodušení vyfiltrujeme pouze určité kategorie `methodology`. Za malé bezvýznamné plus se můžete podívat na celková data a zamyslet se nad tím, proč jsem vybral jen tyhle tři.)

